# 同一控制合并前被投资单位分红，恢复留存收益问题

提问人：唐山小泥巴 时间：2014-11-06 00:37:28
同一控制下企业合并，A和B公司最终控制权为M公司，A公司取得B公司持有的C公司100%股权，假设C公司成立于 2014 年 3 月，注册资本 1500 万元， 2014 年 3 月至 7 月实现净利润 200 万元， 8 月至 9 月实现净利润 60 万元， 2014 年 5 月净资产 1700 万元， 2014 年 9 月末分红前净资产 1760 万元。 2014 年 10 月份净利润 15 万元。 评估基准日 2014 年 7 月 31 日，转让价格 1300 万元， 8 月至 9 月为过渡期，转让协议约定过渡期间损益归属于原股东，C公司将过渡期分红 60 万元由利润分配转入应付股利， 2014 年 09 月末C公司资产负债表未分配利润余额为 1700 万元。A公司于 10 月份纳入合并，这种情况下资本公积转入留存收益的金额是多少，利润表归属于母公司的净利润是多少，所有者权益变动表 60 万元分红怎么列示？

回答人：chenyiwei
C公司应自其成立日（ 2014 年 3 月）起纳入A公司的合并报表，相应地其截至合并日的 260 万元净利润均作为“归属母公司股东的净利润”体现在A公司合并报表的留存收益中。分配给原股东B的 60 万元过渡期利润在合并股东权益变动表中同样体现为“对所有者的利润分配”，相应地合并日的留存收益余额为 200 万。另外，由于C公司的实收资本为 1500 万，但购买价格为 1300 万，因此在A的合并报表中还体现为资本公积在合并日当天净增加 200 万。